【裁判字號】    88,易,1260
【裁判日期】    890202
【裁判案由】    毒品危害防制條例
【裁判全文】
臺灣士林地方法院刑事判決                        八十八年度易字第一二六號
    公  訴  人  臺灣士林地方法院檢察署檢察官
    被      告  甲○○
右列被告因違反毒品危害防制條例案件，經檢察官提起公訴 (八十八年度偵字第一五
九二號)，本院判決如左：
    主  文
甲○○持有第二級毒品，處有期徒刑陸月，如易科罰金，以參佰元折算壹日。緩刑肆
年。
扣案大麻壹包（淨重壹拾玖點柒伍公克）沒收銷燬之。
    事  實
一、甲○○於民國八十七年十一月七日凌晨，在台北市一五一舞廳，受友人丁○○之
    寄託，而持有第二級毒品大麻一包（淨重十九．七五公克），嗣於八十七年十一
    月十七日凌晨零時卅分許，在台北市○○區○○路海洋水族館前，經據報之員警
    盤查，甲○○自身上取出上開大麻，當場為警查獲扣案。
二、案經台北縣警察局蘆洲分局移送台灣士林地方法院檢察署檢察官偵查起訴。
    理  由
一、訊據被告甲○○固坦承於八十七年十一月十七日凌晨零時卅分許，在台北市○○
    區○○路海洋水族館前，經警查獲身上持有上開大麻一包，惟否認查獲前知悉是
    大麻，辯稱：於八十七年十一月七日凌晨在一五一舞廳，由丁○○之朋友丙○○
    寄放該包大麻，有塑膠袋包著，伊一直未予打開，不知為何物，八十七年十一月
    十七日經丁○○通知，謂丙○○要取回，因此前往海洋水族館前等候，果然等到
    丙○○與另一人前來（事後才知是警察），丙○○要伊上車去逛逛，不料丙○○
    半途下車，車上留有該警察，伊即被該警察及其他幾名後來在加油站上車之警察
    逮捕云云。經查：被告因丁○○積欠新台幣（下同）二萬元，而由丁○○寄放上
    開大麻乙節，業據被告於檢察官第一次偵訊時供承不諱（見檢方八十七年十一月
    十七日訊問筆錄），且被告於被查獲地點，經查獲員警乙○○表明身份，加以盤
    查，乙○○要求被告將身上物品拿出來，被告就取出大麻等情，復據證人乙○○
    到庭證實，核與證人丙○○所證稱：在海洋館時，係乙○○下車將被告帶回車上
    等情相符，足見被告於本院調查時所稱：在車上將大麻交還丙○○（見本院八十
    八年十一月十八日訊問筆錄）云云，及在偵查中所稱：伊在加油站見丙○○走出
    車外時，就把大麻放在他車子排檔處云云，均非實情，至於丁○○附和被告，證
    稱大麻確由丙○○所寄放云云，無非是為自己卸責之詞，不足採信，被告既因丁○○積欠二萬元，而由丁○○寄放上開大麻，當然明知所寄存之物為何，所辯查
    獲前不知係大麻云云，顯為委卸之詞，不足採信；扣案煙草一包，經送法務部調
    查局鑑定，係大麻，亦有該局八十七年十二月二十四日（八七）陸字第八七一八
    ○三九七號鑑定通知書一份在卷可憑，被告之犯行洵堪認定。
二、核被告所為，係犯毒品危害防制條例第十一條第二項之持有第二級毒品罪。爰審
    酌被告素行、犯罪動機、犯罪所生之危害及犯罪後態度等一切情狀，量處如主文
    所示之刑，並諭知易科罰金之折算標準。又被告前未曾受有期徒刑以上刑之宣告
    ，有本院被告全國前案紀錄表一份可稽，其因一時失慮，偶罹刑典，經此刑之宣
    告後，應知警惕而無再犯之虞，本院因認暫不執行其刑為當，予以宣告緩刑，用
    啟自新。至於扣案之大麻一包（淨重十九．七五公克），係查獲之毒品，應依毒
    品危害防制條例第十八條第一項前段之規定，併予宣告沒收銷燬之。
據上論斷，應依刑事訴訟法第二百九十九條第一項前段，毒品危害防制條例第十一條
第二項、第十八條第一項前段，刑法第十一條、第四十一條、第七十四條第一款，罰
金罰鍰提高標準條例第二條，判決如主文。
本案經檢察官李學玨到庭執行職務
中      華      民      國      八十九      年      二      月    二    日
                                  臺灣士林地方法院刑事第二庭
                                          法  官
右正本證明與原本無異。
如不服本判決，應於判決送達後十日內，向本院提出上訴狀。
                                          書記官
中      華      民      國      八十九      年      二      月    二    日


司法院資訊處製作；財團法人民間司法改革基金會備份。
